【裁判字號】    99,易,592
【裁判日期】    990630
【裁判案由】    竊盜
【裁判全文】
臺灣臺北地方法院刑事判決               99年度易字第592號
公  訴  人  臺灣臺北地方法院檢察署檢察官
被      告  甲○○
選任辯護人  黃重鋼律師
            林詠嵐律師
上列被告因竊盜案件，經檢察官提起公訴（99年度偵字第1729號
），本院判決如下：
    主  文
甲○○攜帶兇器竊盜，累犯，處有期徒刑柒月，扣案如附表所示
之物，均沒收；又攜帶兇器竊盜，累犯，處有期徒刑捌月，扣案
如附表所示之物，均沒收；又攜帶兇器竊盜，累犯，處有期徒刑
柒月，扣案如附表所示之物，均沒收。應執行有期徒刑壹年貳月
，扣案如附表所示之物，均沒收。
    事  實
一、甲○○前曾於民國94年間因竊盜案件，經臺灣板橋地方法院
    於94年3 月17日以93年度易字第1250號判決判處有期徒刑10
    月確定，並於95年2 月1 日縮刑期滿執行完畢。猶不知悔改
    ，分別為下列行為：
    (一)甲○○基於意圖為自己不法所有之犯意，於99年1 月2 日
      18時至同日22時許之某時，攜帶其所有客觀上足對人之生
      命、身體、安全構成威脅、具有危險性之兇器即如附表所
      示之工具，前往臺北縣中和市○○街54巷口時，見乙○所
      有停放在該處之車牌號碼：FL－1632號自小客車1 輛，且
      無人看管，認有機可趁，即以附表編號四號所示之六角扳
      手（起訴書誤載為T 型扳手）卸下上開車輛之車牌2 面，
      竊取該車輛車牌2 面得手離去。
    (二)甲○○基於意圖為自己不法所有之犯意，於99年1 月4 日
      凌晨，攜帶其所有客觀上足對人之生命、身體、安全構成
      威脅、具有危險性之兇器即前揭附表所示之工具及瑞士刀
      1 把（其中瑞士刀未扣案），前往臺北市○○區○○街2
      段9 號前，見丁○○所有停放在該處之車牌號碼：DA－
      1621 號 自小客車1 輛，且無人看管，認有機可趁，即以
      前揭瑞士刀開啟車門門鎖，竊取該車輛得手後離去。
    (三)甲○○基於意圖為自己不法所有之犯意，於99年1 月5 日
      9 時許，攜帶其所有客觀上足對人之生命、身體、安全構
      成威脅、具有危險性之兇器即前揭附表所示之工具，前往
      臺北縣汐止市○○路○ 段41號前，見丙○○所有停放在該
      處之車牌號碼：4626－YP號自小客車1 輛，且無人看管，
      認有機可趁，即以附表編號四號所示之六角扳手（起訴書
      誤載為T 型扳手）卸下上開車輛之車牌2 面，竊取該車輛
      車牌2 面車得手離去。
    嗣甲○○先將前開犯罪事實欄一(二)犯行中竊得之車牌號碼：
    DA －16 21號自小客車輛之車牌2 面卸下丟棄，並換裝上犯
    罪事實欄一(三)犯行中所竊得之車牌號碼：4626－YP號後，隨
    即於99年1 月5 日21時10分許，駕駛該車輛行經臺北市○○
    區○○路401 號前，為警攔檢盤查而查獲，並扣得附表所示
    之物。
二、案經乙○告訴及臺北市政府警察局信義分局移送臺灣臺北地
    方法院檢察署檢察官偵查後提起公訴。
    理  由
壹、證據能力
    按被告以外之人於審判外之言詞或書面陳述，除法律有規定
    者外，不得作為證據。又被告以外之人於審判外之陳述，雖
    不符前4 條之規定，而經當事人於審判程序同意作為證據，
    法院審酌該言詞陳述或書面陳述作成時之情況，認為適當者
    ，亦得為證據。當事人、代理人或辯護人於法院調查證據時
    ，知有第159 條第1 項不得為證據之情形，而未於言詞辯論
    終結前聲明異議者，視為有前項同意，刑事訴訟法第159 條
    第1 項、第159 條之5 分別定有明文。查證人乙○、丁○○
    、丙○○於警詢中之陳述，固係審判外之陳述而屬傳聞證據
    ，惟被告甲○○、辯護人就上開審判外之陳述，於本院審理
    中，並不爭執證據能力，復未曾於言詞辯論終結前聲明異議
    ，而本院審酌該證人乙○、丁○○、丙○○於警詢陳述作成
    時之情況，並無違法取證及證明力過低之瑕疵，亦認以之作
    為證據為適當，依前揭規定說明，自得為證據。
貳、實體方面：
一、上開犯罪事實，業經被告於警詢、偵查及本院審理時均坦承
    不諱（見99年度偵字第1729號偵查卷第13頁至第17頁、第56
    頁至第57頁、本院99年6 月21日審判筆錄第2 頁），核與證
    人乙○、丁○○、丙○○於警詢中（同前偵查卷第19頁、第
    21頁至第22頁）指述情節相符合，並有卷附贓物認領保管單
    1 份、發還領據2 份、車籍查詢－基本資料詳細畫面資料3
    份、照片10張及扣案如附表所示之物在卷可稽（同前偵查卷
    第20頁、第26頁、第31頁、第39頁至第42頁、第50頁至第54
    頁），足徵被告前開自白與事實相符合，堪予採信。
二、按刑法第321 條第1 項第3 款所謂兇器，凡於人之生命身體
    之安全，易生危險者均屬之，因攜帶兇器行竊，只需行竊時
    攜帶具有危險性之兇器為已足，並不以主觀上有以該兇器行
    兇之意圖為必要，最高法院70年度臺上字第6110號判決、71
    年度臺上字第728 號判決均採同一見解。而觀諸卷附照片結
    果（同前偵查卷第54頁），被告本案3 次犯行中所攜帶之工
    具應均為質地堅硬之工具，屬兇器之一種甚明。是核被告於
    如犯罪事實欄一(一)、(二)、(三)所為均係犯刑法第321 條第1項
    第3 款之攜帶兇器竊盜罪。又查被告有事實欄所載之犯罪科
    刑及執行情形，此有臺灣高等法院被告前案紀錄表存卷可按
    ，其受有期徒刑之執行完畢後5 年以內各再故意犯本案有期
    徒刑以上之罪，係皆屬累犯，各應依法加重其刑。被告所犯
    上開3 罪，犯意各別，行為互殊，應分別論罪，合併處罰。
    爰審酌被告正值年輕，不思以己力正當謀生，反意圖不勞而
    獲，侵害他人之財產權，所為實屬非是，惟被告於犯罪後，
    已坦承犯行，尚知悔悟，佐以本案所竊物品價值，及部分物
    品均已由被害人領回等一切情狀，分別量處如主文所示之刑
    （犯罪事實欄(二)部分處有期徒刑8 月，其餘之罪各處有期徒
    刑7 月），並定其應執行之刑。扣案如附表所示之物品，均
    為被告所有，且係供犯本案竊盜所用之物乙節，業經其於偵
    查及本院審理中供明在卷（同前偵查卷第57頁、本院99年6
    月21日審判筆錄第7 頁），自應依刑法第38條第1 項第2款
    規定在各項罪名項下宣告沒收。至被告在前開犯罪事實欄一
    (二)所示犯行中所使用之瑞士刀1 把，並未扣案，且依被告於
    偵查中供稱已丟棄等語（同前偵查卷第57頁），應認該瑞士
    刀業已滅失，不存在；另扣案之鑰匙2 把及遙控器1 個等物
    品，亦無證據可資證明與本案竊盜犯行有關連性，爰均不對
    之宣告沒收。
三、公訴意旨另指稱：被告前曾有多次竊盜犯行，猶不知悔改，
    再犯本案，顯有竊盜之習慣，毫無改過遷善之意，請求依竊
    盜犯贓物犯保安處分條例規定，併諭知於刑之執行前令入勞
    動場所強制工作乙節。惟按保安處分係針對受處分人將來之
    危險性所為之處置，以達教化、治療之目的，為刑罰之補充
    制度，保安處分中之強制工作，旨在對嚴重職業性犯罪及欠
    缺正確工作觀念或無正常工作因而犯罪者，強制其從事勞動
    ，學習一技之長及正確之謀生觀念，使其日後重返社會，能
    適應社會生活。然保安處分之措施亦含社會隔離、拘束身體
    自由之性質，其限制人民之權利，實與刑罰同，自應受比例
    原則之規範，使保安處分之宣告，與行為人所為行為之嚴重
    性、行為人所表現之危險性，及對行為人未來行為之期待性
    相當（最高法院91年度臺上字第4625號判決意旨參照）。查
    觀諸被告雖有多次竊盜前科，有臺灣高等法院被告前案紀錄
    表1 份在卷可佐，然並非毫無間斷，實難謂被告積習已深，
    此外，亦查無其他具體事證，得據以認定被告確有犯罪習慣
    而犯罪。況本院於量刑時，已將被告之前科、曾為數次竊盜
    犯行等上開各情，併予納入考量，而認被告經本件刑罰之宣
    告及執行，應已足以收教化矯治之效，改正其犯罪觀念，是
    爰不另為強制工作之諭知，併此敘明。
據上論斷，應依刑事訴訟法第299 條第1 項前段，刑法第321 條
第1 項第3 款、第47條第1 項、第38條第1 項第2 款、第51條第
5 款，判決如主文。
本案經檢察官楊婉鈺到庭執行職務。
中    華    民    國    99    年    6     月    30    日
                        臺灣臺北地方法院刑事第十七庭
                                    法  官  賴淑美
以上正本證明與原本無異。
不服本判決應於收受送達後10日內向本院提出上訴書狀，並應
敘述具體理由；其未敘述上訴理由者，應於上訴期間屆滿後20日
內向本院補提理由書（均須按他造當事人之人數附繕）「切勿逕
送上級法院」。
                                    書記官  許翠燕
中    華    民    國    99    年    7     月    1     日
附錄本件論罪科刑法條全文：
中華民國刑法第321條
（加重竊盜罪）
犯竊盜罪而有左列情形之一者，處 6 月以上、 5 年以下有期徒刑：
一  於夜間侵入住宅或有人居住之建築物、船艦或隱匿其內而犯之者。
二  毀越門扇、牆垣或其他安全設備而犯之者。
三  攜帶兇器而犯之者。
四  結夥三人以上而犯之者。
五  乘火災、水災或其他災害之際而犯之者。
六  在車站或埠頭而犯之者。
前項之未遂犯罰之。
附表：甲○○所有且供行竊用之物品
  ┌────┬─────────────┬────┐
  │編  號  │物  品  名  稱            │數  量  │
  ├────┼─────────────┼────┤
  │  一    │十字螺絲起子              │支    │
  ├────┼─────────────┼────┤
  │  二    │一字螺絲起子              │壹支    │
  ├────┼─────────────┼────┤
  │  三    │錐形螺絲起子              │壹支    │
  ├────┼─────────────┼────┤
  │  四    │六角扳手                  │拾支    │
  ├────┼─────────────┼────┤
  │  五    │T 字扳手                  │壹支    │
  ├────┼─────────────┼────┤
  │  六    │剪刀                      │壹支    │
  ├────┼─────────────┼────┤
  │  七    │油壓剪                    │壹支    │
  └────┴─────────────┴────┘

司法院資訊處製作；財團法人民間司法改革基金會備份。
